【裁判字號】    98,上訴,285
【裁判日期】    980512
【裁判案由】    偽造文書等
【裁判全文】
臺灣高等法院刑事判決                 98年度上訴字第285號
上  訴  人  臺灣臺北地方法院檢察署檢察官
被      告  丙○○
            丁○○原名黃飾斐
共      同
選任辯護人  陳泰源律師
上列上訴人因被告偽造文書等案件，不服臺灣臺北地方法院97年
度訴字第1992號、97年度訴字第2137號，中華民國97年12月18日
第一審判決（起訴案號：臺灣臺北地方法院檢察署97年度偵字第
3446號；追加起訴案號：97年度偵字第23153號），提起上訴，
本院判決如下：
    主  文
上訴駁回。
    理  由
一、本案經本院審理結果，認第一審判決以不能證明被告丙○○
    、丁○○犯罪，對被告丙○○、丁○○（原名黃飾斐）為無
    罪之諭知，核無不當，應予維持，並引用第一審判決書記載
    之證據及理由（如附件原審判決書）。
二、檢察官上訴意旨略以：被告丙○○、丁○○坦承渠等分別為
    新時代資產管理有限公司（下稱新時代公司）總經理及財務
    長。而坐落臺北市○○區○○段3小段523、523之1地號土地
    及其上門牌同市區○○○路○段43號7樓之16建物，為證人乙○○所有，此有土地登記謄本（96年度他字第1781號卷第4
    頁至第9頁，所有權部記載）在卷可稽。而證人乙○○並未
    提供上述房地供曾協榮、李進川、王茂松、王桂蘭、賴瀅如
    及黃美枝設定如起訴書附表所示之抵押權（抵押權設定資料
    附於他卷第54頁至第86頁），業據證人乙○○於原審證述綦
    詳（詳參原審97年12月4日審判筆錄）。上開設定之曾協榮
    等6人抵押權人，均為新時代公司「聰明理財家」不動產投
    資專案之債權人，被告丙○○、丁○○為取信於債權人，有
    虛偽設定之犯罪動機。依據他卷第105頁之委託同意書，其
    上僅有「戊○○」之簽名（原審認定此部分為證人己○○所
    為），並無上揭房地所有權人即證人乙○○之簽名。以被告
    丙○○、丁○○開設不動產投資公司之專業，豈有不知申辦
    抵押權設定應得所有權人同意之理？渠等申辦前述抵押權設
    定之際，未向證人乙○○多方查證，以確認辦理設定之真意
    ，而委託同意書之記載，非但無證人乙○○之簽名，且其上
    記載之「設定」，意義及範圍均非明確，何以被告丙○○、
    丁○○仍執意辦理前述抵押權設定，其中疑竇，殊難理解。
    被告等是否與證人己○○共犯偽造文書罪嫌？仍有可疑。請
    撤銷原審判決另為妥適判決云云。
三、經查：
（一）本案被告2人辯稱：己○○係新時代公司不動產開發處處
      長，公司所有不動產買賣、過戶貸款等均由己○○處理
      ，王茂松等6人之投資，本欲設定抵押權於臺北縣中和市
      ○○路62號8樓李淑芬之建物，經公司評估，此筆交易有
      獲利空間，但投資資金進來，己○○卻遲未與屋主聯絡，
      惟其表示與女友戊○○共有新生北路2段及新生北路3段之
      房屋，可先行以其一設定抵押權，但要求10萬元，嗣後談
      妥由被告丙○○出借己○○10萬元，並由己○○簽發本票
      ，己○○乃於95年5月9日將系爭房地之權狀、印鑑章、印
      鑑證明、身分證及戊○○之委託同意書交付被告丁○○，
      因當日被告丁○○聯絡之代書無暇前往，己○○又催促甚
      急，始由被告2人前往地政事務所辦理系爭房地抵押權之
      塗銷及設定登記事宜等語。
（二）本案坐落臺北市○○區○○段三小段523、523之1地號持
      分土地，及其上臺北市○○區○○段3小段2091建號，即
      門牌：臺北市中山區○○○路○段43號7樓之16房屋，均戊○○（民國○○年○月○日生）買來準備給係告訴人乙○○（
      民國○○年○○月○日生）做嫁妝，所有權人為乙○○；惟該
      房屋、土地原來有以乙○○為債務人，戊○○為債權人設
      定有第二順位新台幣（以下同）80萬元之抵押權。
（三）證人己○○係新時代公司不動產開發處處長，己○○與告
      訴人乙○○之母親戊○○係膩友關係，告訴人稱其要出售
      房地，提供身分證件、印章、印鑑證明等資料，係為節省
      塗銷手續費用，委託己○○代為辦理塗銷系爭房地第二順
      位戊○○抵押權之用。依告訴人乙○○所稱，本案僅係要
      辦理抵押權塗銷，依卷附臺北市中山地政事務所96年3月
      12日北市中地3 字第096 30362300號書函檢送之系爭房地
      於95年5月12日辦理塗銷及設定抵押權登記申請書（見96
      年度他字第1781號卷第45頁至第83頁）可知，辦理抵押權
      塗銷僅需抵押權人即戊○○之印鑑證明即可。
（四）而證人己○○從事不動產已有二十餘年之經歷，並於案發
      時詢問過新時代公司之代書後始轉知戊○○提供塗銷抵押
      權所需之必備文件及證件，此據證人己○○證述在卷（見
      原審卷第39頁），其既知辦理抵押權塗銷登記毋須所有權
      人即告訴人之印鑑證明。卻於95年5月8日由己○○代理告
      訴人乙○○向臺北市中山區戶政事務所申請乙○○之印鑑
      證明6份，此有臺北市中山區戶政事務所96年3月13日北市
      中戶2字第09630332100號函檢附之告訴人印鑑登記證明申
      請書及委任書在卷可稽（見同上偵查卷第248頁至第251頁
      ），若非證人己○○申請上開印鑑證明係為辦理系爭房地
      設定抵押權予王茂松等6人使用，其何須申請告訴人之印
      鑑證明達到6份之多。
（四）是本案被告2人辯稱：己○○係新時代公司不動產開發處
      處長，公司所有不動產買賣、過戶貸款等均由己○○處理
      ，王茂松等6人之投資，本欲設定抵押權於臺北縣中和市
      ○○路62號8樓李淑芬之建物，經公司評估，此筆交易有
      獲利空間，但投資資金進來，己○○卻遲未與屋主聯絡，
      惟其表示與女友戊○○共有新生北路2段及新生北路3段之
      房屋，可先行以其一設定抵押權，但要求10萬元，嗣後談
      妥由被告丙○○出借己○○10萬元，並由己○○簽發本票
      等語。關於己○○簽發該10萬元本票，其發票日期係95年
      5月9日，有該本票影本附卷可稽（見97年度偵字第3446號
      卷第15頁），並經證人甲○○於本院證稱：「我只知道他
      們要拿十萬元去台中處理一些合約的問題，當天己○○出
      發到台中時有跟我說是要去台中處理一些事，當時我看到
      他有拿十萬元的現金。」、「可能是他拿這張本票去公司
      財務部領十萬元現金，再到台中辦事，回來他如何銷帳我
      不清楚。」、「我不能確定是否是這張票，因為沒有看過
      。只知道當時他有拿十萬元去台中。」（見本院98年4月2
      1日審判筆錄）。至台北縣中和地政事務所於98年3月4日
      以北縣中地資字第0980002929號函覆本院稱：並無臺北縣
      中和市○○路62號8樓之房屋之登記資料（附本院卷）。
      惟證人己○○既於95年5月9日將系爭房地戊○○之他項權
      利證書、戊○○出具之清償證明書；印鑑證明 (1份)、國
      民身分證影本；及告訴人乙○○國民身分證影本、乙○○
      印鑑證明書 (6份）、委託同意書交付被告丁○○，因當
      日被告丁○○所聯絡之代書無暇前往辦理，己○○又催促
      甚急，始由被告2人一起前往地政事務所，由被告丁○○
      持上開權狀、證件、證明向該台北市中山地政事務所先辦
      理系爭房地上戊○○之抵押權塗銷登記，同時再以連件處
      理方式，設定如原審判決附表所示土地建築改良物抵押權
      設定供王茂松等6人設定如附表所示權利價值最高限額之
      抵押權，用以擔保王茂松等6人投資新時代公司款項。
（五）綜上所述，本案告訴人乙○○之母親戊○○與證人己○○
      既係膩友，乙○○印鑑證明書 (6份）亦係證人己○○以
      受託人身分，於98年5月8日至台北市中山戶政事務所領取
      （見96年度他字第1781號卷第250頁、第251頁），戊○○
      之印鑑證明書 (1份），亦係台北市中山戶政事務98年5月
      8日出具（見96年度他字第1781號卷第50頁），是本案提
      供各項證件於被告者，均係證人己○○，否則被告2人無
      從於95年5月9日前往台北市中山地政事務所先辦理系爭房
      地上戊○○之抵押權塗銷登記，及為王茂松、黃美枝、王
      桂蘭、賴瀅如、曾協榮、李進川等6人設定高限額之抵押
      權。被告2人應係相信該公司不動產開發處處長即證人己○○之提供，雖事先未向告訴人乙○○本人求證，亦不能
      證明被告2人有刑法第342條第1項背信罪、刑法第216條第
      210條行使偽造私文書罪、及刑法第214條使公務員登載不
      實罪之犯罪故意，不能證明被告2人犯罪。
四、原判決以不能證明被告丙○○、丁○○犯罪而為無罪之諭知
    ，並無不合。檢察官上訴意旨仍執前詞，認被告應構成犯罪
    ，而指摘原判決不當，為無理由，應予駁回。
五、至證人己○○是否涉犯行使偽造文書及偽證罪嫌，告訴人與
    證人戊○○間是否明知彼此間並無借貸關係，而偽為系爭房
    地第二順位抵押權設定之登記，涉犯使公務員登載不實罪嫌
    ，應由檢察官另行依法處理。
據上論斷，應依刑事訴訟法第373條、第368條，判決如主文。
本案經檢察官劉文水到庭執行職務。
中    華    民    國    98    年    5     月    12    日
                  刑事第一庭    審判長法  官  葉  騰  瑞
                                      法  官  莊  明  彰
                                      法  官  王  炳  梁
檢察官得上訴；被告不得上訴。
附件：
臺灣臺北地方法院刑事判決      九十七年度訴字第一九九二號
                              九十七年度訴字第二一三七號
公  訴  人  臺灣臺北地方法院檢察署檢察官
被      告  丙○○  男  四十六歲（民國○○年○○月○○日生）
                    住金門縣金寧鄉盤山村前厝三十八號
                    居臺北縣永和市○○路二一四巷十一弄十一號
                      二樓
                    身分證統一編號：Ｚ000000000號
選任辯護人  楊堤菩律師
被      告  丁○○（原名黃飾斐）
                    女  四十四歲（民國○○○年○○月○○○日生）
                    住金門縣金寧鄉盤山村前厝三十八號
                    居臺北縣永和市○○路二一四巷十一弄十一號
                      二樓
                    身分證統一編號：Ｚ000000000號
共      同
選任辯護人  陳泰源律師
上列被告因偽造文書等案件，經檢察官提起公訴（九十七年度偵
字第三四四六號），及追加起訴（九十七年度偵字第二三一五三
號），本院判決如下：
    主  文
丙○○、丁○○均無罪。
    理  由
一、公訴及追加起訴意旨略以：被告丙○○及其同居女友即被告
    丁○○（原名黃飾斐，民國九十七年三月二十一日更名）分
    係臺北市○○區○○路三六三號六樓新時代資產管理有限公
    司（下稱新時代公司）之總經理（於九十五年五月前為新時
    代公司負責人）及財務長，掌控新時代公司一切事務，緣新
    時代公司自九十五年一月二十六日設立登記，同年二月十六
    日起即以「聰明理財家」不動產投資專案招攬投資者投資，
    並以開立本票或提供不動產設定作為履約擔保，自同年二月
    二十日起，王茂松、黃美枝、王桂蘭、賴瀅如、曾協榮、李
    進川（下稱王茂松等六人）經新時代公司高雄分公司協理庚○○、經理呂元強、臺北分公司協理劉素年及員工謝明達（
    以上十人經檢察官另為不起訴處分）介紹推銷，分別投資新
    時代公司上開專案新臺幣（下同）十萬元至一百四十萬元不
    等。詎被告二人因新時代公司名下無不動產可供投資人設定
    抵押為履約擔保，竟基於意圖為自己不法利益及偽造私文書
    供行使、使公務登載不實之犯意聯絡，均明知戊○○於同年
    五月七日交付不知情之男友即新時代公司不動產開發處處長
    己○○之建物及土地所有權狀（建號：臺北市○○區○○段
    三小段二○九一建號，即門牌：臺北市中山區○○○路○段
    四十三號七樓之十六，及地號：臺北市○○區○○段三小段
    五二三、五二三之一地號，所有權人均係告訴人乙○○（戊○○之女），下稱系爭房地）、告訴人之身分證件、印章、
    印鑑證明等資料，係因戊○○為節省塗銷手續費用，委託己○○代為辦理塗銷系爭房地第二順位抵押權（抵押權人為戊○○），以利告訴人出售房地之用，並未同意將系爭房地交
    由新時代公司供投資人王茂松等六人為不動產抵押權設定，
    己○○為幫戊○○節省費用，遂於同年五月九日在新時代公
    司將上開權狀、證件交與被告丙○○，並委託被告丙○○持
    向臺北市中山地政事務所辦理塗銷登記，同日，被告丙○○
    、丁○○共同至臺北市中山地政事務所，由被告丁○○持上
    開權狀、證件向該地政事務所先辦理系爭房地上戊○○之抵
    押權塗銷登記，於同日再以連件處理方式，提供如附表所示
    偽造之土地建築改良物抵押權設定契約書，並在土地登記申
    請書、土地建築改良物抵押權設定契約書之義務人即債務人
    欄、告訴人身分證影本、印鑑證明上盜蓋告訴人印章（詳如
    附表所示），將告訴人所有之系爭房地，分別供王茂松等六
    人設定如附表所示權利價值最高限額之抵押權，用以擔保王
    茂松等六人投資新時代公司款項，繼持上開不實私文書向不
    知情之臺北市中山地政事務所申請設立抵押權登記，致使不
    知情之公務員於同年五月十二日在職務上所製作之系爭房地
    他項權利證明書上為不實之抵押權登記，足以生損害於己○○、告訴人及地政機關對管理地籍資料之正確性。因認被告
    丙○○、丁○○均涉犯刑法第三百四十二條第一項背信罪嫌
    、刑法第二百十六條、第二百十條行使偽造私文書罪嫌、刑
    法第二百十四條使公務員登載不實罪嫌云云。
二、按犯罪事實應依證據認定之，無證據不得認定犯罪事實；不
    能證明被告犯罪者，應諭知無罪之判決，刑事訴訟法第一百
    五十四條第二項、第三百零一條第一項分別定有明文。此所
    謂認定犯罪事實之證據，無論其為直接或間接證據，均須達
    於通常一般人均不致有所懷疑，而得確信其為真實之程度，
    始得據為有罪之認定，若其關於被告是否犯罪之證明未能達
    此程度，而有合理性懷疑之存在，致使無法形成有罪之確信
    ，根據「罪證有疑、利於被告」之證據法則，即不得遽為不
    利被告之認定（最高法院二十九年上字第三一○五號、四十
    年臺上字第八六號、七十六年臺上字第四九八六號判例參照
    ）。次按告訴人之告訴，係以使被告受刑事追訴為目的，其
    指訴是否與事實相符，仍應調查其他證據，以資審認，必被
    害人所述被害情形，無瑕疵可擊，且就其他方面調查，又與
    事實相符，始足據為有罪判決之基礎（最高法院八十一年度
    臺上字第三五三九號判決參照）。
三、公訴人認被告丙○○、丁○○涉有背信、行使偽造私文書、
    使公務員登載不實犯行，無非係以告訴人之指訴、證人戊○○、己○○之證述、權利人為王茂松等六人之土地登記申請
    書及抵押權設定契約書、債務清償證明書、權利人為戊○○
    之他項權利證明書、戊○○印鑑證明（戶印證字第○○三二
    四六二號）、告訴人印鑑證明（戶印證字第○○三二四六三
    號）及委託書、臺北市各地政事務所土地及建築改良物抵押
    權內容變更登記申請須知、新時代公司登記卷、臺北富邦商
    業銀行農安分行函、新時代公司帳戶（帳號0000000
    00000號）交易明細表等件為其主要論據。
四、訊據被告丙○○、丁○○固不否認於上揭時、地辦理系爭房
    地塗銷及設定抵押權登記，惟均堅詞否認有何背信、行使偽
    造私文書、使公務員登載不實犯行，辯稱：己○○係新時代
    公司不動產開發處處長，公司所有不動產買賣、過戶貸款等
    均由己○○處理，王茂松等六人之投資，本欲設定抵押權於
    臺北縣中和市○○路六十二號八樓李淑芬之建物，經公司評
    估，此筆交易有獲利空間，但投資資金進來，己○○卻遲未
    與屋主聯絡，惟其表示與女友戊○○共有新生北路二段及新
    生北路三段之房屋，可先行以其一設定抵押權，但要求十萬
    元，嗣後談妥由被告丙○○出借己○○十萬元，並由己○○
    簽發本票，己○○乃於九十五年五月九日將系爭房地之權狀
    、印鑑章、印鑑證明、身分證及戊○○之委託同意書交付被
    告丁○○，因當日被告丁○○聯絡之代書無暇前往，己○○
    又催促甚急，始由被告二人前往地政事務所辦理系爭房地抵
    押權之塗銷及設定登記事宜等語。
五、經查：
  (一)證據能力方面：
    本院資以認定本案之非供述證據（詳後述），查無違反法定
    程序取得之情形，依刑事訴訟法第一百五十八條之四反面規
    定，洵具證據能力，合先敘明。
  (二)實體方面：
    1.告訴人與其母戊○○，於九十五年五月間欲辦理系爭房地
      第二順位抵押權之塗銷登記以利出售，戊○○之男友己○○知悉後，向戊○○建議，由其任職之新時代公司代為送
      件，可免三千元代書費，戊○○遂將系爭房地之權狀、印
      鑑章、印鑑證明及身分證等文件及證件交由己○○代為辦
      理，嗣於同年九月間經調閱系爭房地登記謄本，告訴人及
      戊○○始發覺系爭房地遭設定抵押權予王茂松等六人，然
      渠等與王茂松等六人間並無債權債務關係，亦未同意被告
      丙○○、丁○○以系爭房地設定抵押權，作為王茂松等六
      人投資之擔保等情，固據證人即告訴人及戊○○於本院審
      理時指證在卷（見本院九十七年度訴字第一九九二號刑事
      卷第三十三頁至第三十五頁、第三十六頁至第三十七頁）
      ，證人己○○於本院審理時雖亦證稱：九十五年五月間，
      戊○○表示要塗銷系爭房地第二順位抵押權登記，以出售
      系爭房地，因找代書代辦須花費三千元，而我當時在新時
      代公司擔任不動產開發處處長，如由公司辦理，可免去代
      書費，戊○○遂委由我代為辦理，經我詢問公司代書塗銷
      抵押權應具備之文件及證件後，我就請戊○○提供必備之
      資料，並在新時代公司總經理辦公室內，將該等文件及證
      件交付被告丙○○，當時只有被告丙○○一人在場，我告
      知被告丙○○係辦理系爭房地第二順位抵押權之塗銷登記
      ，並未授權被告丙○○、丁○○辦理系爭房地抵押權設定
      予王茂松等六人云云（見同上本院卷第三十八頁至第三十
      九頁）。
    2.然觀諸被告丙○○、丁○○所提出，以戊○○名義於九十
      五年五月七日所出具之委託同意書（見臺灣臺北地方法院
      檢察署九十六年度他字第一七八一號偵查卷第一○五頁）
      ，其上明載：「本人戊○○同意委託丙○○及黃飾斐代辦
      坐落於臺北市中山區○○○路○段四十三號七樓之十六之
      不動產塗銷及設定。同意人：戊○○」等語，經檢察官詰
      問證人己○○，其於本院審理先證稱：「（有無看過這份
      委託同意書？）沒有，這是造假的。」云云，經辯護人當
      庭提出書寫戊○○及己○○之姓名及年籍資料之便條紙（
      見同上本院卷第五十九頁），經證人己○○當庭確認為其
      親筆簽名書寫後（見同上本院卷第四十頁），辯護人再以
      該委託同意書詰之證人己○○，竟答稱：「（請你確認一
      下，這份委託同意書是否是你寫的？）當時叫我簽這個是
      什麼意思我不知道。」等語，稽之上開便條紙及委託同意
      書上「戊○○」之簽名，無論勾勒、筆觸、運筆、筆順、
      字形、結構等均無不同，顯係出於同一人之筆跡，足見該
      委託同意書確為證人己○○以戊○○之名義所書立無訛。
    3.況依卷附臺北市中山地政事務所九十六年三月十二日北市
      中地三字第○九六三○三六二三○○號書函檢送之系爭房
      地於九十五年五月十二日辦理塗銷及設定抵押權登記申請
      書（見同上偵查卷第四十五頁至第八十三頁）可知，辦理
      抵押權塗銷僅需抵押權人即戊○○之印鑑證明，辦理抵押
      權設定登記始需所有權人即告訴人之印鑑證明，而證人己○○從事不動產已有二十餘年之經歷，並於案發時詢問過
      新時代公司之代書後始轉知戊○○提供塗銷抵押權所需之
      必備文件及證件，此據證人己○○證述在卷（見同上本院
      卷第三十九頁），其既知辦理抵押權塗銷登記毋須所有權
      人即告訴人之印鑑證明，卻於九十五年五月八日代理告訴
      人向臺北市中山區戶政事務所申請印鑑證明六份，此有臺
      北市中山區戶政事務所九十六年三月十三日北市中戶二字
      第○九六三○三三二一○○號函檢附之告訴人印鑑登記證
      明申請書及委任書在卷可稽（見同上偵查卷第二四八頁至
      第二五一頁），若非證人己○○申請上開印鑑證明係為辦
      理系爭房地設定抵押權予王茂松等六人使用，其何須申請
      告訴人之印鑑證明，所申請之份數又怎會恰與欲設定之抵
      押權人人數相同，如此巧合？
    4.再衡以證人己○○僅係新時代公司不動產開發處處長，果
      若其僅係圖為其女友戊○○節省辦理抵押權塗銷登記之代
      書費，其大可自行或將該等文件及證件交由公司代書辦理
      ，焉有大費周章將之親自交付公司總經理即被告丙○○，
      並囑其代辦之理，此顯悖於常情。綜上，足認證人己○○
      證述其未交付戊○○之委託同意書，授權被告丙○○、丁○○辦理系爭房地抵押權設定予王茂松等六人一節，要與
      事實不符。
    5.綜上所述，被告丙○○、丁○○之辯解，並非全然不可信
      。本院自難徒憑告訴人之片面指訴，及證人己○○不實之
      證詞，於欠缺其他客觀事證佐證之情況下，遽為不利於被
      告等之認定。是公訴人所提證據及指出證明之方法，無從
      說服本院形成被告等所涉背信、行使偽造私文書、使公務
      員登載不實犯行有罪之心證，此外，復查無其他積極證據
      足資認定被告等涉有公訴人所指前揭犯行，既不能證明被
      告等犯罪，揆諸前揭規定及說明，自應為無罪之諭知。
    6.末按核對筆跡，本為調查證據之一種，除特種文書，如古
      書、字畫或書家摹倣各種字體者之筆跡，須選任專門知識
      技能之鑑定人為精密之鑑定外，若通常一般人之書據，有
      顯著跡象，凡具字學常識之人，一經核對筆跡，即足以肉
      眼辨別其真偽異同者，而本於核對之結果，依其心證而為
      判斷，雖不選任鑑定人實施鑑定程序，亦不得指為違法（
      最高法院八十一年度臺上字第五六一六號判決參照）。本
      院認書寫戊○○姓名及年籍之便條紙，及委託同意書上「
      戊○○」之簽名，有顯著跡象，一經核對筆跡，即足以肉
      眼辨別其真偽異同，自無須再依公訴人之聲請將上開文件
      送請法務部調查局進行筆跡鑑定，附此敘明。
六、至證人己○○就本案是否涉犯行使偽造文書及偽證罪嫌，告
    訴人與證人戊○○間是否明知彼此間並無借貸關係，而偽為
    系爭房地第二順位抵押權設定之登記，另涉犯使公務員登載
    不實罪嫌，均應由檢察官另行偵辦，併此敘明。
據上論斷，應依刑事訴訟法第三百零一條第一項，判決如主文。
本案經檢察官楊冀華到庭執行職務
中    華    民    國  九十七  年   十二   月   十八   日
                          臺灣臺北地方法院刑事第七庭
                              審判長法  官  高偉文
                                    法  官  林勇如
                                    法  官  孫萍萍
以上正本證明與原本無異。
如不服本判決，應於收受送達後十日內向本院提出上訴書狀，並
應敘述具體理由；其未敘述上訴理由者，應於上訴期間屆滿後二
十日內向本院補提理由書（均須按他造當事人之人數附繕本）「
切勿逕送上級法院」。
                                    書記官  林義盛
中    華    民    國  九十七  年   十二   月   十八   日
附表:
┌────┬───┬─────┬─────┬─────┬──────┐
│ 送件日 │行為人│ 抵押權人 │ 抵押債權 │偽造之文件│核准登記日期│
│（民國）│      │          │（新臺幣）│          │  （民國）  │
├────┼───┼─────┼─────┼─────┼──────┤
│九十五年│丙○○│曾協榮    │一百萬元  │九十五年四│九十五年五月│
│五月九日│      │          │          │月一日抵押│十二日      │
│        │      │          │          │權設定契約│            │
│        │      │          │          │書、盜蓋郭│            │
│        │      │          │          │詩儀印章十│            │
│        │      │          │          │二次      │            │
├────┼───┼─────┼─────┼─────┼──────┤
│同上    │丙○○│李進川    │十萬元    │九十五年四│同上        │
│        │      │          │          │月二十九日│            │
│        │      │          │          │抵押權設定│            │
│        │      │          │          │契約書、盜│            │
│        │      │          │          │蓋乙○○印│            │
│        │      │          │          │章十三次  │            │
├────┼───┼─────┼─────┼─────┼──────┤
│同上    │黃飾斐│王茂松    │二十萬元  │九十五年五│同上        │
│        │      │          │          │月二日抵押│            │
│        │      │          │          │權設定契約│            │
│        │      │          │          │書、盜蓋郭│            │
│        │      │          │          │詩儀印章十│            │
│        │      │          │          │三次      │            │
├────┼───┼─────┼─────┼─────┼──────┤
│同上    │丁○○│王桂蘭、賴│一百萬元  │九十五年四│同上        │
│        │      │瀅如、黃美│          │月二十九日│            │
│        │      │枝        │          │抵押權設定│            │
│        │      │          │          │契約書、盜│            │
│        │      │          │          │蓋乙○○印│            │
│        │      │          │          │章十二次  │            │
└────┴───┴─────┴─────┴─────┴──────┘


司法院資訊處製作；財團法人民間司法改革基金會備份。
